【裁判字號】    98,台上,4323
【裁判日期】    980730
【裁判案由】    違反毒品危害防制條例
【裁判全文】
最高法院刑事判決            九十八年度台上字第四三二三號
上  訴  人  甲○○
選任辯護人  鄭成東律師
上  訴  人  乙○○
選任辯護人  吳美津律師
上列上訴人等因違反毒品危害防制條例案件，不服台灣高等法院
中華民國九十八年五月十三日第二審判決（九十八年度上訴字第
八七六號，起訴案號：台灣桃園地方法院檢察署九十七年度偵字
第一六三三七號），提起上訴，本院判決如下：
    主  文
上訴駁回。
    理  由
按刑事訴訟法第三百七十七條規定：上訴於第三審法院，非以判
決違背法令為理由，不得為之；是提起第三審上訴，應以原判決
違背法令為理由，係屬法定要件。如果上訴理由書狀並未依據卷
內訴訟資料具體指摘原判決不適用何種法則或如何適用不當，或
所指摘原判決違法情事，顯與法律規定得為第三審上訴理由之違
法情形不相適合時，均應認其上訴為違背法律上之程式，予以駁
回。原判決認定上訴人甲○○、乙○○有共同販賣第二級毒品安
非他命之犯行，因而撤銷第一審科刑之判決，改判仍論上訴人等
以共同販賣第二級毒品罪，均累犯，處甲○○有期徒刑九年、乙
○○有期徒刑七年四月，並為相關從刑之宣告。已詳敘所憑證據
及認定之理由，對於上訴人等所提出之辯解，何以不可採，亦在
理由內詳予指駁，俱有卷存資料可資覆按。甲○○上訴意旨略以
：(一)、證人蘇瑞隆警詢、偵查中證言，屬被告以外之人於審判外
之陳述，原審未予伊及辯護人行反對詰問之機會，即逕採該證人
有瑕疵之供述，資為論斷依據，已有未合。況依卷附通聯紀錄譯
文，足徵伊縱與蘇瑞隆有毒品轉讓情事，亦僅係低價轉讓，原判
決認定伊有營利意圖，亦與事實不符。(二)、共同被告乙○○係為
就醫開刀，方於警詢、偵查中自白，其自白應不得採為證據。而
警方已實施通訊監察，卻於轉讓行為半年後方行拘提蘇瑞隆，併
有可議。(三)、本件並未扣得安非他命、現金、電子磅秤、分裝袋
、帳冊等物，原判決以推測、擬制方法，作為認定伊犯罪事實之
判決基礎，亦屬採證違法云云。乙○○上訴意旨則以：(一)、伊因
腰椎骨折急於留院開刀，方於警詢、偵查中自白，既非出於自由
意志，殊不足採為證據。況伊係依甲○○之指示原價轉讓安非他
命予蘇瑞隆，並無營利意圖，而本件既未扣得毒品、現金、電子
秤、大量塑膠袋等物，復無毒品、尿液之鑑驗報告足供佐憑，原
判決亦未認定伊於何時、何地販入安非他命，即遽謂伊有共同販
賣安非他命犯行，洵有未當。(二)、施用毒品者所稱其向某人買受
毒品之指證，不得作為有罪判決之唯一證據，原判決並無補強證
據，僅憑蘇瑞隆不實且具瑕疵之指證，遽為伊等不利之判斷，同
屬違誤等語。
惟按：被告以外之人於審判外之言詞或書面陳述，除法律有規定
者外，固不得作為證據；然被告以外之人於審判中有所在不明而
無法傳喚或傳喚不到之情形，其於司法警察官或司法警察調查中
所為之陳述，經證明具有可信之特別情況，且為證明犯罪事實之
存否所必要者，得為證據。刑事訴訟法第一百五十九條第一項、
第一百五十九條之三第三款定有明文。原判決理由第壹欄第二段
，已說明蘇瑞隆於第一審法院審理中經合法傳喚、拘提均未到庭
，有卷附第一審傳票、拘票、新竹市警察局民國九十七年十二月
四日竹市警刑字第Ｚ○○○○○○○○○號函及所附司法警察報
告書可稽，確屬所在不明而傳喚不到，衡諸其於警詢係就自己親
身參與及見聞事項而為陳述，並無知覺上之瑕疵可予指摘，具有
可信之特別情況，且為證明上訴人等販賣毒品之犯罪事實存否所
必要；而其於偵查中經以證人身分具結所為陳述，參以檢察官偵
查中向被告以外之人所取得之陳述，原則上均能遵守法律規定，
不致違法取供，亦無顯不可信之情況，均得作為證據等詞，經核
於法並無違誤。又證據之取捨及犯罪事實之認定，乃事實審法院
之職權，苟其取捨，不違背經驗法則或論理法則，不得任意指為
違法；又證據之證明力如何，由事實審法院本於確信自由判斷之
，此項自由判斷之職權行使，苟係基於吾人日常生活之經驗，而
未違背客觀上應認為確實之定則，又已敘述其何以為此判斷之理
由者，亦不容漫指為違法，而據為適法之第三審上訴理由。原判
決業已依憑蘇瑞隆於警詢、偵查中之證言，乙○○警詢、偵查及
第一審之自白，以及與上開證詞、自白內容相符之行動電話通訊
監察譯文等證據資料，據以認定上訴人等有本件販賣安非他命事
實，以及乙○○分擔交付毒品及收取價金之構成要件行為，自為
共同正犯；而以上訴人等所稱乙○○之自白非出於任意性，渠等
確無販賣安非他命行為之辯詞，為卸責之詞，殊無足取，於理由
內詳加論述；並說明本件事證已臻明確，甲○○聲請傳喚證人涂
源朗、吳宏騰、蕭智鴻，尚無必要等旨。所為論斷，核屬事實審
法院證據取捨之職權判斷，並無違背經驗或論理法則，要難指為
違法。至於乙○○之自白及蘇瑞隆之指證，復有與其自白、證述
內容相符之行動電話通訊監察譯文足資佐憑，上訴意旨指摘原判
決未憑補強證據，僅以蘇瑞隆之指證為論罪之唯一證據云云，洵
屬誤會。上訴意旨對於原判決所為前揭論斷，並未依據卷內資料
，具體指摘有何違背法令情形。其餘上訴意旨，仍持陳詞再事爭
辯，及對事實審法院取捨證據與自由判斷證據證明力之職權行使
，並就與判決本旨無關之枝節事項，徒以自己之說詞，任意指摘
，難認已符合首揭法定之第三審上訴要件。其等上訴違背法律上
之程式，均應予駁回。
據上論結，應依刑事訴訟法第三百九十五條前段，判決如主文。
中    華    民    國  九十八  年    七    月   三十   日
                      最高法院刑事第八庭
                          審判長法官  洪  文  章
                                法官  王  居  財
                                法官  郭  毓  洲
                                法官  黃  梅  月
                                法官  邱  同  印
      本件正本證明與原本無異
                                      書  記  官
中    華    民    國  九十八  年    八    月    四    日
                                                      Ｅ


司法院資訊處製作；財團法人民間司法改革基金會備份。
